臺灣桃園地方法院刑事判決  
111年度交訴字第54號
公  訴  人  臺灣桃園地方檢察署檢察官
被      告  張國強


上列被告因公共危險等案件，經檢察官提起公訴（110年度偵字
第39577號），本院判決如下：
    主  文
張國強犯過失傷害罪，處拘役伍拾日，如易科罰金，以新臺幣壹
仟元折算壹日。又犯駕駛動力交通工具發生交通事故致人傷害逃
逸罪，處有期徒刑柒月。
    事  實
張國強於民國110年8月16日下午4時45分許，駕駛車牌號碼0000-
00號自用小客車，沿桃園市楊梅區新明街往新竹縣湖口鄉方向行
駛，於同日下午4時46分許，行經上開新明街171號前，欲超越在
其前方與其同向行駛，由楊昀庭所騎乘之車牌號碼000-0000號普
通重型機車時，本應注意汽車超越時應顯示左方向燈並於前車左
側保持半公尺以上之間隔超過，行至安全距離後，再顯示右方向
燈駛入原行路線且在未劃設慢車道之雙向二車道，但劃有分向限
制線之路段，不得駛入來車之車道內，而當時天候晴、日間自然
光線、柏油路面乾燥、無缺陷、無障礙物且視距良好，並無不能
注意之情事，竟未注意及此，貿然跨越分向限制線並自楊昀庭所
騎乘之上開機車左側超越，因而碰撞該機車，使楊昀庭人車倒地
，致楊昀庭受有左側踝部撕裂傷1.5公分、右膝、左臀、左大腿
、左側踝部、左肩及左側手肘挫傷及頭部損傷等傷害。詎張國強
明知肇事並致楊昀庭倒地受傷，竟基於肇事逃逸之犯意，未下車
對楊昀庭採取救護或其他必要措施，亦未徵得楊昀庭之同意，即
駕車離去。嗣經警調閱監視錄影器，始循線查悉上情。
    理  由
壹、證據能力部分
　　本判決據以認定被告張國強犯罪之供述證據，檢察官、被告
　　在本院審理時均未爭執其證據能力，經本院審酌該等證據之
    作成無違法、不當或顯不可信之情況；而非供述證據亦非公
    務員違背法定程序所取得，依刑事訴訟法第158條之4反面解
    釋、第159條至第159條之5之規定，均有證據能力。
 貳、實體部分
一、認定事實所憑之證據及理由
  ㈠上揭犯罪事實，業據被告張國強於本院審理時坦承不諱，並
    經證人即告訴人楊昀庭於警詢及檢察事務官詢問時、證人即
    在場者饒祐瑋於檢察事務官詢問及本院審理時證述明確，另
    有道路交通事故現場圖、道路交通事故調查報告表㈠、㈡、公
    路監理電子閘門證號查詢汽車駕駛人資料及證號查詢機車駕
    駛人資料、車牌號碼0000-00號及NBD-6316號車輛詳細資料
    報表、天主教仁慈醫療財團法人仁慈醫院乙種診斷證明書、
    本院勘驗筆錄（含附件）、監視器錄影畫面擷取照片、車損
    及現場照片等在卷可查（見臺灣桃園地方檢察署110年度偵
    字第39577號卷【下稱偵卷】第11至14、27、31至35、43至4
    9、55至76、91、93至97、111至112頁；本院111年度交訴字
    第54號卷【下稱本院卷】第44至46、51至61頁）。
　㈡又汽車在未劃設慢車道之雙向二車道行駛時，應依下列規定
    ：二、在劃有分向限制線之路段，不得駛入來車之車道內；
    汽車超車時，應依下列規定：五、前行車減速靠邊或以手勢
    或亮右方向燈表示允讓後，後行車始得超越。超越時應顯示
    左方向燈並於前車左側保持半公尺以上之間隔超過，行至安
    全距離後，再顯示右方向燈駛入原行路線，道路交通安全規
    則第97條第1項第2款、第101條第1項第5款分別訂有明文。
    被告於案發時領有汽車駕駛執照（見偵卷第43頁）自應知悉
    上述交通規範並遵守，而依當時情形以觀，被告並無不能注
    意之情事，竟未注意及此，以致肇事使告訴人受有上開傷害
    ，其行為自有過失。再者，被告之過失行為與告訴人所受傷
    害結果間，衡之社會一般通念，顯具相當因果關係。
  ㈢至公訴意旨認被告於本案所違反者乃未注意車前狀況及兩車
    併行之間隔一情，依本院勘驗筆錄及附件之監視錄影器畫面
    擷取照片可知，本案被告原駕駛上開自用小客車行駛在告訴
    人騎乘之前開機車後方，被告為超越告訴人之車輛，而跨越
    分向行駛線，且於超車時未注意其與告訴人機車間之間隔，
    而碰撞告訴人所騎乘之機車，肇致本案車禍事故之發生，故
    被告違反之注意義務應為上述道路交通安全規則第97條第1
    項第2款及第101條第1項第5款規定，是公訴意旨就此部分容
    有誤會，應予更正。
  ㈣綜上所述，本案事證明確，被告過失傷害及駕駛動力交通工
    具發生交通事故致人傷害逃逸之犯行均堪認定，應依法論科
    。
二、論罪科刑
  ㈠論罪
　1.罪名　
　　核被告張國強所為，係犯刑法第284條前段之過失傷害罪及
    同法第185條之4第1項前段之駕駛動力交通工具發生交通事
    故致人傷害逃逸罪。
　2.罪數　
　　被告所犯2罪間，一為過失犯，一為故意犯，且行為互不相
    同，應予分論併罰。
　㈡科刑
　　爰以行為人之責任為基礎，審酌被告跨越分向限制線超越告
    訴人所騎乘之機車時，未注意保持間隔因而肇事，致告訴人
    受有左側踝部撕裂傷1.5公分、右膝、左臀、左大腿、左側
    踝部、左肩及左側手肘挫傷及頭部損傷等傷害，事故發生後
    ，被告亦未思下車協助救護而逕自離去，且尚未與告訴人達
    成調解或和解，所為實有不該；惟念及被告終能坦承犯行，
    犯罪後態度普通，兼衡其於警詢時自陳高中畢業之智識程度
    、職業為司機、家庭經濟狀況勉持（見偵卷第7頁）、被告
    違反注意義務之情節、肇事後離開現場之原因、所生損害、
    素行等一切情狀，分別量處如主文所示之刑，並就過失傷害
    之部分，諭知易科罰金之折算標準。
據上論斷，應依刑事訴訟法第299條第1項前段，判決如主文。
本案經檢察官楊挺宏提起公訴，檢察官林暐勛到庭執行職務。
中　　華　　民　　國　　111 　年　　12　　月　　15　　日
                  刑事第三庭　審判長法　官　謝順輝
　　　　　　　　　
                                    法  官  呂秉炎
　　　　　　　　　　　　　　　　　　
                                    法  官　古御詩
以上正本證明與原本無異。
如不服本判決應於收受判決後20日內向本院提出上訴書狀，並應
敘述具體理由。其未敘述上訴理由者，應於上訴期間屆滿後20日
內向本院補提理由書(均須按他造當事人之人數附繕本)「切勿逕
送上級法院」。 
　　　　　　　　　　　　　　　      書記官　鍾宜君
中　　華　　民　　國　　111 　年　　12　　月　　15　　日

附錄本案論罪科刑法條：
中華民國刑法第185條之4第1項
駕駛動力交通工具發生交通事故，致人傷害而逃逸者，處6月以
上5年以下有期徒刑；致人於死或重傷而逃逸者，處1年以上7年
以下有期徒刑。

中華民國刑法第284條
因過失傷害人者，處1年以下有期徒刑、拘役或10萬元以下罰金
；致重傷者，處3年以下有期徒刑、拘役或30萬元以下罰金。